【裁判字號】    90,判,2341
【裁判日期】    901207
【裁判案由】    有關補償事務
【裁判全文】
最  高  行  政  法  院  判  決                    九十年度判字第二三四一號
    再 審原 告  林丕葉
    再 審被 告  臺灣桃園地方法院檢察署犯罪被害人補償審議委員會
    代  表  人  王添盛
右當事人間因有關補償事務事件，再審原告對本院中華民國八十九年四月六日八十九
年度判字第一○一五號判決，提起再審之訴，本院判決如左︰
    主  文
再審之訴駁回。
再審訴訟費用由再審原告負擔。
    事  實
緣賴正和係桃園縣大園鄉○○村○○路二一號圳頭國小雇用之臨時校工，於民國（以
下同）八十二年七月中旬某日，因見再審原告中度智能不足之女林□□（真實姓名及
年籍等資料詳卷內）在該國小內玩耍，認其愚昧可欺，竟萌淫念，以零食引誘林女至
其住宿之學校倉庫內，強行脫林女之衣褲使之不能抗拒，予以姦淫得逞，經法院以趁
機姦淫罪判處賴正和有期徒刑三年確定。再審原告主張賴正和犯罪導致林女精神分裂
，因犯罪行為受重傷損失金錢，向再審被告申請重傷補償金，為再審被告駁回，再審
原告不服，申請覆議，仍遭駁回，提起行政訴訟，經本院八十九年度判字第一○一五
號判決駁回在案，再審原告仍未甘服，遂向本院提起再審之訴。茲摘兩造訴辯意旨
如次：
再審原告起訴意旨及補充理由略謂︰賴正和之犯罪導致原告之女精神分裂，已達殘廢
程度，再審原告申請犯罪被害補償金，於法有據。本件犯罪行為，刑事訴訟部分，完
全符合申請補償條件，再審被告予以駁回，自屬違法，為此請求判決撤銷原處分及覆
議決定等語。
再審被告答辯意旨略謂︰按犯罪被害人保護法，係為保護因犯罪行為被害而死亡者之
遺屬或受重傷者，以保障人民權益，促進社會安全而制定；另依該法申請補償者，以
犯罪行為或犯罪結果發生在該法施行後者為限。犯罪被害人保護法第一條、第三十四
條分別定有明文。查犯罪被害人保護法係於八十七年五月二十七日公布，並由行政院
依該法第三十六條定同年十月一日施行，而本件再審原告所主張其受有損害之案件之
犯罪行為及結果均係發生於八十二年七月間，有卷內所附台灣桃園地方法院檢察署檢
察官起訴書及台灣高等法院刑事判決書可憑。再審被告台灣桃園地方法院檢察署犯罪
被害人補償審議委員會，於八十七年十一月二十六日，據此作成駁回再審原告之申請
，亦有該次會議紀錄在卷可參，並無再審原告所主張之任何違法、不當之處，爰請求
判決駁回再審原告之訴等語。
    理  由
按行政訴訟當事人對本院之判決提起再審之訴，必須具有行政訴訟法第二百七十三條
第一項（即修正前行政訴訟法第二十八條）所列各款情形之一者，始得為之，而該條
第一款所謂適用法規顯有錯誤者，係指原判決所適用之法規與該案應適用之現行法規
相違背，或與解釋判例有所牴觸者而言，至於法律上見解之歧異，再審原告對之縱有
爭執，要難謂為適用法規錯誤，而據為再審理由。本件再審原告因有關補償事務事件
，提起行政訴訟，經本院八十九年度判字第一○一五號判決（以下簡稱原判決）予以
駁回在案。經核原判決駁回理由係以：「按申請補償者以犯罪行為或結果發生在犯罪
被害人保護法施行後者為限，犯罪被害人保護法第三十四條定有明文，而犯罪被害人
保護法係於民國八十七年五月二十七日公布，並於同年十月一日施行。本件再審原告
之女於八十二年七月間遭賴正和性侵害，再審原告申請犯罪被害補償金，經再審被告
駁回。再審原告雖主張其申請於法有據，惟查再審原告所主張其受有損害之案件之犯
罪行為及結果，均發生在八十二年七月間，亦即在犯罪被害人保護法施行之前，有起
訴書及刑事判決書附卷可稽，再審原告申請補償，揆諸首揭規定，即有未合。從而再
審被告駁回再審原告之申請，並無違誤」為依據。原判決所適用之法規與該案應適用
之現行法規、解釋、判例，經核並無相違背，再審原告雖稱賴正和之犯罪導致再審原
告之女精神分裂，已達殘廢程度，再審原告申請犯罪補償金於法有據而指摘原判決適
用法規錯誤，核與事實不符，尚不足採，故本件再審之訴，顯無再審理由，應予駁回
。
據上論結，本件再審之訴為無理由，爰依行政訴訟法施行法第二條、第三條、行政訴
訟法第九十八條第三項前段，判決如主文。
中    華    民    國      九十      年      十二      月       七       日
                    最 高 行 政 法 院  第 二 庭
                                審 判 長 法  官      陳  石  獅
                                         法  官      林  清  祥
                                         法  官      彭  鳳  至
                                         法  官      高  啟  燦
                                         法  官      黃  合  文
右  正  本  證  明  與  原  本  無  異
                                         法院書記官  蘇  金  全
中    華    民    國      九十      年      十二      月      十三      日


司法院資訊處製作；財團法人民間司法改革基金會備份。
